臺灣高等法院民事判決　　　　　　　100年度勞上更(一)字第1號
上　訴　人　蔣兆鈞
訴訟代理人　王泓鑫律師
複代理人　　張明宏律師
被上訴人　　三群工程有限公司
法定代理人　游淑滿
訴訟代理人　林瑞龍
上列當事人間請求確認僱傭關係存在等事件，上訴人對於中華民
國98年10月29日臺灣臺北地方法院97年度勞訴字第78號第一審判
決提起上訴，經最高法院第一次發回更審，本院於100年8月30日
言詞辯論終結，判決如下：
    主      文
原判決關於駁回上訴人後開第二項之訴部分，暨訴訟費用之裁判
均廢棄。
被上訴人應給付上訴人新台幣貳萬柒仟玖佰伍拾元，及自民國
九十七年二月二十一日起至清償日止，按年息百分之五計算之利
息。
其餘上訴駁回。
第一、二審及發回前第三審訴訟費用，由被上訴人負擔百分之二
，餘由上訴人負擔。
    事實及理由
一、上訴人主張：伊自民國（下同）96年8月1日起受僱於被上訴
    人，擔任給水技術專員，伊於97年1月7日上午7時25分利用
    非上班時間，接受訴外人億康生物科技股份有限公司（下稱
    億康公司）之委託，載運兔子，賺取少許工資，填補家用。
    被上訴人竟於當日以伊違反公司服務管理規定為由，將伊解
    僱；並於97年1月30日，再依勞動基準法（下稱勞基法）第
    11條第5款之規定，以存證信函終止兩造間僱傭關係，解僱
    顯不合法等情。爰(一)先位聲明求為確認兩造間僱傭關係存在
    之判決；(二)縱認伊不能勝任工作，依勞基法第16條、第17條
    、第39條之規定，伊亦得請求被上訴人給付預告工資新台幣
    （下同）3萬4630元、資遣費7萬702元及特別休假工資1萬
    1543元（以上合計11萬6875元）等情，備位聲明求為命被上
    訴人給付伊11萬6875元及加計自起訴狀繕本送達翌日起算法
    定遲延利息之判決（原審為上訴人敗訴之判決，上訴人全部
    不服，提起上訴）。並於本院先位聲明：(一)原判決廢棄。(二)
    確認兩造間之僱傭關係存在。另備位聲明：(一)原判決廢棄。
    (二)被上訴人應給付上訴人11萬6875元及加計自起訴狀繕本送
    達翌日起至清償日止之法定遲延利息。
二、被上訴人則以：(一)伊自96年8月1日起僱用上訴人，但因上訴
    人工作態度不佳，並於96年12月4日、同年12月11月、同年
    12月27日各有如附表所示違反工作情節重大之情事；且自任
    職時起，竟經伊同意，即以每趟數百元（不到500元）代價
    接受億康公司委託載運兔子，於97年1月7日經伊查獲，自屬
    違反工作情節重大，經伊於97年1月7日以上訴人有如附表一
    所示各項違反工作情節重大之情形，依勞基法第12條第1項
    第4款規定，終止兩造間之僱傭契約，經上訴人於同年月9日
    收受該終止函；(二)若本院認伊於97年1月7日不經預告終止勞
    動契約為不生終止兩造僱傭契約之效力，則伊因上訴人自任
    職時起，亦有如附表所示不能勝任工作之情形，經伊於97年
    1月30日，依勞基法第11條第5款規定終止兩造間之僱傭契約
    ，經上訴人於翌日即同年月31日收受，業已合法終止兩造間
    之僱傭契約等語，資為抗辯。並於本院答辯聲明：上訴駁回
    。
三、查，(一)上訴人自96年8月1日起受僱於被上訴人，工作地點為
    財團法人國家衛生研究院（下稱國衛院）竹南院區；(二)上訴
    人於97年1月7日接受億康公司之委託，載運兔子，經被上訴
    人發現，並於97年1月7日先以上訴人違反公司服務管理規定
    ，依勞基法第12條第1項第4款規定，終止兩造間之僱傭契約
    ，經上訴人於同年月9日收受終止函；(三)另被上訴人再於97
    年1月30日依勞基法第11條第5款規定，以存證信函終止兩造
    間之僱傭契約，並經上訴人於翌日即同年月31日收受等情，
    有卷附被上訴人公司之人事通知、存證信函可憑（見北勞調
    卷第25頁、原卷第141至143頁），並為兩造所不爭執（見本
    院卷第11頁、第17頁反面、第66頁反面），堪信為真。
四、本件應審究者為(一)被上訴人依勞基法第12條第1項第4款規定
    ，不經預告終止兩造間之僱傭契約，是否已生終止之效力？
    (二)若否，則被上訴人依勞基法第11條第5款規定，終止兩造
    間之僱傭契約關係，是否已生終止之效力？(三)上訴人先位請
    求確認兩造間僱傭契約存在，是否有據？若否，則上訴人備
    位請求被上訴人給付預告工資、資遣費及應休未休之工資，
    是否有據？茲分別論述如下：
(一)、被上訴人依勞基法第12條第1項第4款規定，終止兩造間之僱
    傭契約，是否已生終止之效力？
  1.按勞工違反勞動契約或工作規則情節重大者，雇主得不經預
    告終止契約，惟應自知悉其情形之日起30日內為之，勞基法
    第12條第1項第4款、第2項定有明文（最高法院79年度台上
    字第1660號判決意旨參照）。
  2.被上訴人雖抗辯：上訴人於96年12月4日、同年12月11日及
    同年12月27日有如附表一所示之違反工作規則且情節重大之
    情事，經伊於97年1月7日依勞基法第12條第1項4款規定，不
    經預告終止兩造間之僱傭契約云云，固據提出給排水人員業
    務執行缺失檢討表、工作現場照片、人事通知為證（見原審
    卷第53至54頁、第127至129頁）。但查：
    (1)、解釋契約，固須探求當事人立約時之真意，不能拘泥於
        契約之文字，但契約文字業已表示當事人真意，無須別
        事探求者，即不得反捨契約文字而更為曲解（最高法院
        17年上字第1118號判例意旨參照）。
    (2)、觀諸被上訴人於97年1月9日通知上訴人終止兩造僱傭契
        約之人事通知內明載：「本公司（即被上訴人）員工蔣
        兆鈞（即上訴人）97年1月7日於財團法人國家衛生研究
        院竹南院區，違反公司服務規定，經公司管理部慎重評
        估，決議終止與該員的聘僱關係，97年1月14日生效。
        」（見原審卷第55頁），堪認被上訴人顯係以上訴人於
        97 年1月7日未經其同意，接受億康公司之委託載運兔
        子乙事，而終止兩造間之僱傭契約，並載明於97年1月
        14日生效。
    (3)、準此，被上訴人既係以上訴人於97年1月7日未經其同意
        為億康公司載運兔子，而於97年1月9日函知上訴人終止
        兩造間之僱傭契約，並未及於96年12月4日、同年12月
        11 日及同年12月27日如附表一所示之各項違反工作規
        則事由，自當以被上訴人於97年1月30日終止兩造間之
        勞動契約之存證信函，並經上訴人於翌日即同年月31日
        收受該存證信函，作為終止兩造間勞動契約之意思表示
        通知發生效力日（見原審卷第56至58頁）。故被上訴人
        於知悉上訴人於96年12月4日、同年12月11日及同年12
        月27 日有如附表一所示之各項違反工作規則之情事，
        卻至97 年1月30日始以存證信函終止兩造間之僱傭契約
        ，自已罹於30日之法定終止除斥期間甚明。
    (4)、依上說明，被上訴人以上訴人於96年12月4日、同年12
        月11日及同年12月27日有如附表一所示之違反工作規則
        且情節重大之情事為由，經其依勞基法第12條第1項第4
        款規定，終止兩造間之僱傭契約，既已逾30日之法定除
        斥期間，則被上訴人執以終止兩造間之僱傭契約，於法
        不合，並無可取。
  3.被上訴人又抗辯：上訴人自任職日起，即未經伊同意為億康
    公司載運兔子，經伊於97年1月7日查獲，自屬違反工作規則
    情節重大，則伊於97年1月9日依勞基法第12條第1項第4款規
    定，終止兩造間之僱傭契約，自屬合法云云，固據提出人事
    通知為證（見原審卷第55頁）。然查：
    (1)、勞基法第12條第1項第4款規定，勞工有違反勞動契約或
        工作規則，情節重大者，雇主得不經預告終止契約。所
        謂「情節重大」，屬不確定之法律概念，不得僅就雇主
        所訂工作規則之名目條列是否列為重大事項作為決定之
        標準，須勞工違反工作規則之具體事項，客觀上已難期
        待雇主採用解僱以外之懲處手段而繼續其僱傭關係，且
        雇主所為之解僱與勞工之違規行為在程度上須屬相當，
        方屬上開勞基法規定之「情節重大」，舉凡勞工違規行
        為之態樣、初次或累次、故意或過失、對雇主及所營事
        業所生之危險或損失、勞雇間關係之緊密程度、勞工到
        職時間之久暫等，均為判斷勞工之行為是否達到應予解
        僱之程度之衡量標準（最高法院97年度台上字第2624號
        判決意旨參照）。
    (2)、被上訴人於96年10月1日公佈實施國衛院竹南院區「同
        事注意事項」（下稱注意事項）與「每日注意工作事項
        」（下稱工作事項，見原審卷第213至215頁），以規範
        被上訴人所屬員工應遵守之紀律，核屬工作規則之範圍
        ，且經被上訴人所屬之維護主任施炫忠，於當日之晨會
        中逐條唸出並交由員工傳閱後簽名等情，有卷附傳閱單
        可參（見原審卷第212頁），並經證人施炫忠於原審證
        述綦詳（原審卷第276頁）；足見前開注意事項及工作
        事項，既為規範被上訴人所屬員工應遵守之紀律，並經
        公開揭示，且該注意事項及工作事項，亦未有違反法令
        之強制或禁止規定或其他有關該事業適用之團體協約規
        定而無效之情形（勞基法第71條參照），自屬有效。
    (3)、上訴人雖主張：前開注意事項及工作事項，並未依勞基
        法第70條規定送主管機關核備，對伊不生效力云云。惟
        查：
        、按雇主違反勞基法第70條，工作規則應報請主管機
            關核備後公開揭示之規定，僅係雇主應受同法第79
            條第1款規定處罰之問題。苟該工作規則未違反強
            制或禁止規定，仍屬有效（最高法院81年度台上字
            第2492號判決意旨參照）。
        、如前所陳，前開注意事項及工作事項，核其內容並
            未有違反法令之強制或禁止規定或其他有關該事業
            適用之團體協約規定而無效之情形，並經被上訴人
            所屬維護主任予以揭示公告，雖未送主管機關核准
            ，仍不影響其效力。故上訴人以前開注意事項及工
            作事項，並未依勞基法第70條規定送主管機關核備
            為由，主張對其不生效力云云，並無可採。
    (4)、依前開注意事項第2點：「維護人員除了超表時間外，
        其餘時間由組長於晨會指派工作，....，且上班時間禁
        止平躺睡覺及私自接洽院內外工事，經院內人士、主管
        、組長舉證，公司一律嚴辦處理。」（見原審卷第213
        頁）規定以觀，可知被上訴人頒佈前開注意事項，僅禁
        止其所屬維護人員，於「上班期間內」平躺睡覺及私自
        接洽院內外工事。至於下班後之兼職行為，即不在注意
        事項之規定範疇內。準此，上訴人雖自96年8月任職時
        起，於下班後，以每趟數百元（不到500元）代價為億
        康公司載運兔子乙情，固為上訴人所自陳（見本院前審
        卷第126頁反面），並與被上訴人抗辯於97年1月7日，
        查獲上訴人於下班後，為億康公司載運兔子時間相符（
        見原審調字卷第23頁維新保全股份有限公司警衛值勤日
        報表、本院卷第67頁筆錄），足證上訴人於下班後兼職
        載運兔子，雖未經被上訴人同意，但依前開注意事項之
        規定，既未禁止上訴人於下班期間內為兼職之行為，則
        上訴人利用下班期間兼職載運兔子，即無違反前開注意
        事項之規定。
    (5)、另依前開工作事項第6點：「不得私下在國衛院區內承
        包工程工事...和不當行為，以致於影響公司團結及信
        譽」規定（原審卷第214頁），再參以被上訴人公司之
        經營事業包含自來水管承裝商、電器承裝業、冷凍空調
        工程業、消防安全設備安全工程業、機業安裝業、室內
        裝潢業等項以觀（見本院卷第6頁），堪認前開工作事
        項第6點，應係禁止被上訴人所屬員工不得在國衛院區
        內承包與被上訴人前開經營事業有關之工程工事，和其
        他不當之行為，致影響被上訴人公司之團結及信譽。然
        承前所述，上訴人係於下班後以每趟數百元（不到500
        元）代價，為億康公司載運兔子，為兩造所不爭執，顯
        非前開工作事項第6點規定，禁止員工承包與其經營事
        業有關之工程工事，亦不致影響被上訴人公司之團結及
        信譽。自難僅憑上訴人於下班後以每趟數百元（不到
        500元）為億康公司載運兔子，即可謂上訴人違反前開
        工作事項第6點之規定。
    (6)、依上說明，上訴人雖自96年8月間起，於下班後以每趟
        數百元（不足500元）代價為億康公司載運兔子之行為
        ，但因被上訴人前開注意事項第2點係規範其所屬員工
        於上班期間內之行為，並未禁止其所屬員工於下班後不
        得為兼職之行為，自難僅因上訴人於下班後為億康公司
        載運兔子，即可謂上訴人有違反前開注意事項第2點之
        規定；另上訴人於下班後為億康公司載運兔子之行為，
        亦非屬承包工程工事，顯與工作事項第6點之規定不符
        。故被上訴人以上訴人自任職日起，即未經其同意為億
        康公司載運兔子為由，抗辯上訴人違反前開注意事項第
        2點及工作事項第6點之規定，且情節重大，於97年1 月
        9日依勞基法第12條第1項第4款規定，終止兩造間之僱
        傭契約云云，核屬無據，應無可採。
  4.綜上，被上訴人依勞基法第12條第1項第4款規定，不經預告
    終止兩造間之勞動契約，於法無據，不應准許。
(二)、被上訴人依勞基法第11條第5款規定，終止兩造間之僱傭契
    約關係，是否已生終止之效力？
  1.按勞基法第11條第5款規定，勞工對於所擔任之工作確不能
    勝任時，雇主得預告勞工終止勞動契約，所謂「確不能勝任
    工作」，非但指能力上不能完成工作，即怠忽所擔任之工作
    ，致不能完成，或違反勞工應忠誠履行勞務給付之義務亦屬
    之；又勞工對於所擔任工作之「勝任」與否，應將積極與消
    極兩方面加以釋論，勞工之工作能力、身心狀況、學識品行
    等固為積極客觀方面應予考量之因素，但勞工主觀上「能為
    而不為」，「可以做而無意願」之消極不作為情形，亦係勝
    任與否不容忽視之一環，此由勞基法制定之立法本旨在於「
    保障勞工權益，加強勞雇關係，促進社會與經濟發展」觀之
    ，為當然之解釋（最高法院84年度台上字第673號及同院80
    年度台聲字第27號判決意旨參照）。
  2.經查：
    (1)、上訴人於96年8月2日、同年9月22日、同年11月20日、
        同年11月22日、同年12月4月、同年12月11日、同年12
        月27日先後發生如附表一二所示之工作缺失等情，有卷
        附執行缺失日誌、操作維護事件缺失檢討表、警告訊息
        螢幕畫面、機房/辦公區域出入管制紀錄、現場照片可
        稽（見原審卷第53至54頁、第120至123頁、第125至129
        頁），並經證人即證人即被上訴人所屬空調組組長黃兆
        州證述綦詳（見原審卷第154至155頁）；且，上訴人於
        96 年10月14日竟違反前開注意事項第2點規定，在主管
        辦公室內平躺睡覺，並經黃兆州當場親見乙情，業經黃
        兆州於原審證述屬實（見原審卷第154頁正、反面）。
        由此以觀，上訴人於上班時間內，公然在主管辦公室內
        平躺睡覺，顯已違反注意事項第2點之規定；另上訴人
        於96年12月4日、同年月11日，僅一週時間內，分別造
        成污水無法自動運轉，及於廢水機房污泥加藥機加填固
        定藥量，竟多加超過3倍以上（詳附表一所示）；堪認
        上訴人自屬有怠忽其所擔任之工作，致不能完成之情形
        。
    (2)、上訴人雖舉證人即被上訴人前員工邱政鋒之證言，以資
        證明被上訴人並未規定員工於值班期間不得睡覺乙事（
        見原審卷第217頁反面至218頁）；但查，被上訴人於96
        年10月1日公布前開注意事項及工作事項，且經被上訴
        人所屬之維護主任施炫忠，於當日之晨會中逐條唸出並
        交由員工傳閱後簽名等情，有卷附傳閱單可參（見原審
        卷第212頁），並經證人施炫忠於原審證述綦詳（原審
        卷第276頁），均如前述，且上訴人亦不爭執前開傳閱
        單內其之簽名為真，上訴人自難推諉其不知被上訴人曾
        公開揭示前開注意事項乙事甚明；況縱被上訴人未為前
        開注意事項之規定，但依上訴人既係負責院區內機電維
        護工作，於晚上值班期間內，本即不應睡覺，此屬其工
        作期間，卻任意在主管辦公室內睡覺，自屬怠忽其所擔
        任之工作至明。故上訴人固舉證人邱政鋒之證言，亦無
        法採為對上訴人有利之認定。
    (3)、是以，上訴人既於96年8月2日、同年9月22日、同年11
        月20日、同年11月22日、同年12月4月、同年12月11日
        、同年12月27日先後發生如附表一二所示之工作缺失之
        情形，甚且於96年10月14日值班時間內，公然在主管辦
        公室內睡覺，益證上訴人自有怠忽其擔任之工作，而確
        屬有不能勝任工作之情事甚明。故被上訴人以上訴人不
        能勝任工作為由，依勞基法第11條第5款規定，於97年1
        月30日以存證信函終止兩造間之僱傭契約，並經上訴人
        於翌日即97年1月31日收受（此為上訴人所自陳，見本
        院卷第66頁反面），即已合法終止兩造間之僱傭契約。
(三)、上訴人先位請求確認兩造間僱傭契約存在，是否有據？若否
    ，則上訴人備位請求被上訴人給付預告工資、資遣費及應休
    未休之工資，是否有據？
  1.承前，上訴人既有不能勝任工作之情形，則被上訴人於97年
    1月30日依勞基法第11條第5款規定，終止兩造間之僱傭契約
    ，並經上訴人於翌日即同年1月31日收受，即已生合法終止
    之效力。故上訴人主張被上訴人終止兩造間之僱傭契約為不
    合法，訴請確認兩造間之僱傭關係存在云云，並無可取。
  2.又雇主依第11條規定終止勞動契約者，應依勞工之工作期間
    給與預告期間；雇主未依前項規定期間預告而終止契約者，
    應給付預告期間之工資，並應給付資遣費，此觀勞基法第16
    條第1項、第3項、第17條規定即明。經查：
    (1)、被上訴人依勞基法第11條第5款規定，於97年1月31日合
        法終止兩造間之僱傭契約，雖屬合法，但仍應依勞基法
        第16條、第17條規定，給與預告期間之工資及資遣費。
    (2)、按「事業單位改組或轉讓時，除新舊雇主商定留用之勞
        工外，其餘勞工應依第16條規定期間預告終止契約，並
        應依第17條規定發給勞工資遣費。其留用勞工之工作年
        資，應由新雇主繼續予以承認。」勞基法第20條定有明
        文。所謂事業單位改組或轉讓，如事業單位為公司組織
        者，係指事業單位依公司法之規定變更其組織或合併或
        移轉其營業、財產而消滅其原有之法人人格，另創立新
        法人人格而言（最高法院84年台上字第997號、93年台
        上字第331號判決意旨參照）。
    (3)、上訴人原受僱於開立工程股份有限公司（下稱開立公司
        ），被派駐國衛院竹南院區執行操作、維護機電工作，
        開立公司因歇業未能繼續履行國衛院竹南院區機電操維
        工作，而上訴人及其他開立公司員工則仍繼續履行機電
        操維工作，國衛院乃將之暫編其組織內。嗣被上訴人承
        攬系爭工程，與國衛院簽訂協議書，同意優先任用上訴
        人及其他員工等情，有卷附勞保資料、留任意願書、承
        攬工作三方協議書可稽（原審調字卷第17頁、原審卷第
        26頁、第93 至94頁）。堪認被上訴人係因承攬國衛院
        竹南院區機電操維工程，依前開協議書之約定僱用上訴
        人（見原審卷第93至94頁前開協議書第5條第4項約定）
        ，並非因國衛院改組或轉讓而僱用上訴人，故被上訴人
        僱用上訴人自無勞基法第20條之適用。準此，上訴人既
        於96年8月1日始受僱於被上訴人，其工作年資應自斯時
        即96年8月1日起算。故上訴人主張其工作年資應自93年
        10月19日即受僱於開立公司時起算云云，應無可取。
    (4)、次按，在同一雇主之事業單位繼續工作，每滿一年發給
        相當於一個月平均工資之資遣費；依前款計算之剩餘月
        數，或工作未滿一年者，以比例計給之；勞基法第17條
        第1款、第2款分別定有明文。經查，上訴人自96年8月
        1日受僱於被上訴人，每月薪資為3萬4000元（見原審調
        字卷第21頁薪資表），至97年1 月31日經被上訴人合法
        終止兩造間之僱傭契約之日止，共計6月（即184日），
        其日平均工資為1109元（34000 ×6÷18 4＝1109，元
        以下四捨五入，下同），月平均工資則為3萬3270元（
        計算式：1109×30＝33270）。因上訴人任職期間未滿
        一年，應以比例計給資遣費即1萬6863元（計算式：332
        7 0×1×184/365＝16863）。
    (5)、繼續工作三個月以上一年未滿者，於十日前預告之；雇
        主未依前項規定期間預告而終止契約者，應給付預告期
        間之工資；此為勞基法第11條第1項第1款、第2項所明
        文規定。又前開規定，應給付預告期間之工資，該預告
        期間工資可依平均工資標準計給（內政部75年7月3日（
        75）台內勞字第419200號函意旨參照）。如前所陳，被
        上訴人既係以上訴人不能勝任工作為由，於97年1月30
        日終止兩造間之僱傭契約，並經上訴人於翌日即同年1
        月31日收受而生終止契約之效力；而上訴人在被上訴人
        公司工作為6個月，依前開規定，被上訴人自應給付上
        訴人10日之預告期間工資即1萬1090元（計算式：1109
        ×10＝11090）。
    (6)、再按勞工在同一雇主或事業單位，繼續工作一年以上三
        年未滿者七日者，每年給予特別休假，勞基法第38條第
        1款固有明文。但因上訴人僅在被上訴人工作6個月，並
        未滿一年，依上規定，被上訴人自無給與上訴人特別休
        假之義務。故上訴人主張被上訴人應給付其特別休假之
        工資云云，核屬無據，應予駁回。
    (7)、依上說明，被上訴人依勞基法第16條、第17條規定，請
        求上訴人給付預告期間工資1萬1090元、資遣費1萬6863
        元，共計2萬7953元，核屬有據，應予准許。至上訴人
        逾此所為之請求，即屬無據，應予駁回。
    (8)、被上訴人雖抗辯：伊業已支付上訴人資遣費及預告期間
        工資予上訴人云云，固據提出安泰商業銀行匯款委託書
        為證（見原審卷第33-1頁）。但查，被上訴人係於97
        年1月31日始合法終止兩造間之僱傭契約，則被上訴人
        於97年1月11日匯款3萬2598元（即扣除勞保、健保後餘
        額，見原審調字卷第21頁薪資單即明）予上訴人，係屬
        支付上訴人97年1月份之薪資，自難僅因被上訴人自行
        核算金額後支付相當一個月之薪資予上訴人，即可謂其
        已依法支付預告期間工資、資遣費。故被上訴人抗辯：
        伊業已支付上訴人資遣費及預告期間工資予上訴人云云
        ，並無可取。
五、從而，上訴人(一)先位請求確認兩造間僱傭關係存在，為無理
    由；(二)備位依勞基法第16條、第17條、第39條之規定，請求
    被上訴人應給付其預告工資、資遣費、應休而未休假之工資
    ，合計11萬6875元及加計自起訴狀繕本送達翌日即97年2月
    21 日（見原審調字卷第9頁）起至清償日止之法定遲延利息
    ，於2萬7953元本息部分，為有理由，應予准許。逾此所為
    請求，為無理由，應予駁回。原審就上開應准許部分，為上
    訴敗訴之判決，尚有未洽，上訴意旨就此部分指摘原判決不
    當，求予廢棄改判，為有理由，爰由本院就此部分予以廢棄
    ，並改判如主文第二項所示。至於上訴人之請求不應准許部
    分，原判決就此部分為上訴人敗訴之判決，並駁回其假執行
    之聲請，經核於法並無不合，上訴意旨就此部分仍指摘原判
    決不當，求予廢棄改判，為無理由，應駁回其上訴。
六、本件事證已臻明確，兩造其餘之攻擊或防禦方法，經本院審
    酌後均認與本件之結論無涉，茲不再一一論列，併予敘明。
七、據上論結，本件上訴為一部有理由，一部無理由，依民事訴
    訟法第450 條、第449條第1項、第79條，判決如主文。
中    華    民    國   100    年    9     月    15    日
                      勞工法庭
                        審判長法  官   蕭艿菁
                              法  官   賴劍毅
                              法  官   楊絮雲
正本係照原本作成。
被上訴人不得上訴。
上訴人如不服本判決，應於收受送達後20日內向本院提出上訴書
狀，其未表明上訴理由者，應於提出上訴後20日內向本院補提理
由書狀（均須按他造當事人之人數附繕本）上訴時應提出委任律
師或具有律師資格之人之委任狀；委任有律師資格者，另應附具
律師資格證書及釋明委任人與受任人有民事訴訟法第466條之1第
1項但書或第2項（詳附註）所定關係之釋明文書影本。
中    華    民    國   100    年    9     月    16    日
                              書記官   蔡慧娟
附註：
民事訴訟法第466條之1（第1項、第2項）：
對於第二審判決上訴，上訴人應委任律師為訴訟代理人。但上訴
人或其他法定代理人具有律師資格者，不在此限。
上訴人之配偶、三親等內之血親、二親等內之姻親，或上訴人為
法人、中央或地方機關時，其所屬專任人員具有律師資格並經法
院認為適當者，亦得為第三審訴訟代理人。